【裁判字號】    97,簡上,60
【裁判日期】    971216
【裁判案由】    遷讓房屋
【裁判全文】
臺灣臺中地方法院民事裁定  97年度簡上字第60號
上  訴  人  甲○○
訴訟代理人  陳浩華律師
被上訴人    乙○○
上列當事人間請求遷讓房屋事件，上訴人對於民國97年10月17日
本院97年度簡上字第60號第二審判決提起第三審上訴，本院裁定
如下：
    主    文
上訴駁回。
第三審訴訟費用由上訴人負擔。
    理    由
一、按對於簡易訴訟程序之第二審裁判，其上訴利益逾第466條
    所定之額數者，當事人僅得以其適用法規顯有錯誤為理由，
    逕向最高法院提起上訴或抗告。對於簡易訴訟程序之第二審
    裁判，提起第三審上訴或抗告，須經原裁判法院之許可。前
    項許可，以訴訟事件所涉及之法律見解具有原則上之重要性
    者為限，民事訴訟法第436條之2第1項、民事訴訟法第436條
    之3第1項、第2項分別定有明文。所謂適用法規顯有錯誤，
    係指原第二審判決就其取捨證據所確定之事實適用法規顯有
    錯誤，包括消極的不適用法規及積極的適用不當兩者在內。
    至於該原第二審判決認定事實錯誤或就當事人提出之事實或
    證據，疏於調查或漏未斟酌，則僅生認定事實不當、調查證
    據欠周或判決不備理由之問題，即非適用法規顯有錯誤，不
    得為上訴理由（最高法院80年台上字第1326號判例、93年度
    台簡抗第19號判決參照）。
二、本件上訴意旨略以：
（一）依臺灣省土木技師公會之鑑定報告所指鋼板及木造隔間因
      漏水所造成之腐蝕情形，非被上訴人承租系爭房屋後所發
      生之事實。系爭房屋出租前係作餐廳使用，鑑定報告所指
      腐蝕處正是餐廳排煙管及升降機之空間，該漏水處上訴人
      已僱工修理完畢，且為被上訴人於承租前所明知。被上訴
      人承租系爭房屋係作為撞球場使用，系爭房屋是否堪用，
      現場應如何防水、裝潢，被上訴人自有盤算，故兩造乃協
      議，就有關升降機拆除後，牆壁漏水時，由被上訴人負責
      修繕，兩造既已協議漏水由被上訴人修繕，此為契約自由
      原則，原判決自不得否認協議之效力。原判決就上開鑑定
      報告所謂腐蝕現象究有無影響被上訴人使用系爭房未予論
      述，自有判決不備理由之違法。
（二）又從上訴人於原審提出之現場照片觀之，被上訴人所經營
      之撞球並未受漏水影響，而有32%不能使用，68%可使用
      之情形，本件仍爭執有無漏水之事實，誠屬可笑。原審判
      決對於現場已全部使用之重要事證，未予採取，亦未敘述
      不採之理由，原判決認事用法均有違誤，且有理由不備之
      違法。
（三）上開鑑定報告稱：由於屋頂排水管不當設計與使用，致使
      雨水沿著柱與排水管接合處大量滲流而下。然原判決理由
      （五）則稱「為找出屋頂漏水之主要排水管」云云。則系
      爭房屋屋頂係雨水滲下漏水，抑或排水管本身漏水，原判
      決之認定互為矛盾，況且該漏水處是否在上述排煙管及升
      降梯之空間，原審均未至現場再行履勘認定，原判決違法
      ，至為明顯等語。
三、經核上訴人上訴狀所表明之上訴理由，無非指摘原第二審判
    決取捨證據或認定事實之職權行使為不當，且就原判決已說
    明之事項，泛言未說明，任意指摘，要與適用法規顯有錯誤
    無涉，更難謂其上訴涉及之法律見解具有原則上之重要性。
    揆諸前揭法條規定，其所為之上訴自不應許可，應駁回其上
    訴。
四、依民事訴訟法第436條之3第3項、第95條、第78條，裁定如
    主文。
中    華    民    國    97    年    12    月    16    日
                  民事第三庭    審判長法  官  林洲富
                                      法  官  林慧貞
                                      法  官  謝慧敏
上正本係照原本作成。
如不服本裁定應於送達後10日內向本院提出抗告狀，向最高法院
抗告，並繳納抗告費新臺幣1000元。
中    華    民    國    97    年    12    月    16    日
                                      書記官  王志


司法院資訊處製作；財團法人民間司法改革基金會備份。
